臺灣嘉義地方法院刑事裁定
111年度聲字第632號
聲  請  人  臺灣嘉義地方檢察署檢察官
受  刑  人  龔錦郎


                    （現於法務部○○○○○○○○○○○                        執行中）
上列聲請人因受刑人數罪併罰有二裁判以上，聲請定其應執行之
刑（111年度執字第2141號），本院裁定如下：
    主  文
龔錦郎如附表所示各罪所處之刑，應執行有期徒刑捌月，如易科
罰金，以新臺幣壹仟元折算壹日。
    理  由
一、聲請意旨略以：受刑人龔錦郎因犯如附表所示各罪，先後經
    判決確定如附表所示之有期徒刑，應依刑法第53條及第51條
    第5款，定其應執行之刑，爰依刑事訴訟法第477條第1項之
    規定聲請裁定等語。
二、裁判確定前犯數罪者，併合處罰之；數罪併罰，有二裁判以
    上者，依刑法第51條之規定，定其應執行之刑；數罪併罰，
    分別宣告其罪之刑，宣告多數有期徒刑者，於各刑中之最長
    期以上，各刑合併之刑期以下，定其刑期，但不得逾30年；
    又犯最重本刑為5年以下有期徒刑以下之刑之罪，而受6月以
    下有期徒刑或拘役之宣告者，得以新臺幣（下同）1千元、2
    千元或3千元折算1日，易科罰金，刑法第50條前段、第53條
    、第51條第5款、第41條第1項前段分別定有明文。而刑法第
    41條第1項至第4項及第7項之規定，於數罪併罰之數罪，均
    得易科罰金或易服社會勞動者，其應執行之刑逾6月者，亦
    適用之，刑法第41條第8項亦有明文。再民國103年6月4日修
    正刑事訴訟法第370條第2項、第3項，已針對第二審上訴案
    件之定應執行刑，明定有不利益變更禁止原則之適用。而分
    屬不同案件之數罪併罰有應更定執行刑之情形，在法理上亦
    應同受此原則之拘束。亦即基於有利被告之不利益變更禁止
    原則，分屬不同案件之數罪併罰定執行刑，上開更定之應執
    行刑，不應比前定之應執行刑加計其他裁判所處刑期後為重
    ，否則即與法律秩序理念及法律目的之內部界限有違，難認
    適法。　　
三、受刑人犯如附表所示各罪，經臺灣彰化地方法院（下稱彰化
    地院）及本院分別判處如附表所示之刑，均為得易科罰金之
    罪，並已分別確定在案，有各該判決書及臺灣高等法院被告
    前案紀錄表在卷可稽。本件檢察官向本院聲請定其應執行之
    刑，經本院審核結果，認檢察官之聲請為正當，應予准許。
    爰審酌受刑人所犯如附表所示各罪之犯罪態樣均為竊盜罪、
    犯罪之時間間隔、侵犯法益之綜合效果、各罪依其犯罪情節
    所量定之刑，復權衡審酌受刑人之責任與整體刑法目的及相
    關刑事政策，在量刑權之法律拘束性原則下，依刑法第51條
    第5款之規定，採限制加重原則，並考量定應執行刑時，所
    生刑罰邊際效應遞減及合併刑罰痛苦程度遞增等情狀，復審
    酌如附表編號1至4所示各罪曾經彰化地院以110年度簡字第1
    510號判決定應執行有期徒刑6月確定，是以，本院定應執行
    刑，除不得逾越前述法律之外部性界限，即不得重於附表所
    示各罪之總和；亦應受內部性界限之拘束，即不重於上開所
    定之執行刑加計附表編號5所處刑期之總和（即有期徒刑9月
    年），爰定其應執行之刑如主文所示，併諭知易科罰金之折
    算標準。
四、最高法院刑事大法庭110年度台抗大字第489號裁定意旨雖有
    述及「定應執行刑，不僅攸關國家刑罰權之行使，於受刑人
    之權益亦有重大影響，除顯無必要或有急迫情形外，法院於
    裁定前，允宜予受刑人以言詞、書面或其他適當方式陳述意
    見之機會，程序保障更加周全」等語，惟本件檢察官聲請定
    應執行刑之宣告刑如附表編號1至5所示各罪，均屬得易科罰
    金之類型，案情尚屬單純，其中附表編號1至4所示各罪曾經
    彰化地院以110年度簡字第1510號判決定應執行有期徒刑6月
    確定，加計附表編號5所示之罪，可資減讓之刑期幅度有限
    ，本院於裁量時，已衡量上開情節為適當之酌定，故顯無必
    要再命受刑人以言詞、書面或其他適當方式陳述意見，尚與
    最高法院刑事大法庭前揭裁定意旨無違，附此敘明。
五、 依刑事訴訟法第477條第1項，刑法第53條、第51條第5款、
    第41條第1項前段、第8項，裁定如主文。
中　　華　　民　　國　　111 　年　　8 　　月　　9 　　日
                  刑事第七庭    法  官  胡文傑
以上正本證明與原本無異。
如不服本裁定，應於送達後5日內，向本院提出抗告狀。
中　　華　　民　　國　　111 　年　　8 　　月　　9 　　日
                                書記官　蘇姵容
附表：受刑人龔錦郎定應執行刑案件一覽表                 
編　　　　號  1 2 3 罪　　　　名  竊盜 竊盜 竊盜 宣　告　刑  有期徒刑3月，如易科罰金，以新臺幣1,000元折算一日。 有期徒刑3月，如易科罰金，以新臺幣1,000元折算一日。 有期徒刑3月，如易科罰金，以新臺幣1,000元折算一日。 犯罪日期  110年6月18日 110年7月21日 110年7月24日 偵查(自訴)機關年度案號  彰化地檢110年度偵字第10067、10961號 (聲請書漏載10961號) 彰化地檢110年度偵字第10067、10961號 (聲請書漏載10961號) 彰化地檢110年度偵字第10067、10961號 (聲請書漏載10961號) 最　後 事實審 法院 彰化地院 彰化地院 彰化地院  案號 110年度簡字第1510號 110年度簡字第1510號 110年度簡字第1510號  判決日期 110年10月25日 110年10月25日 110年10月25日 確　定 判　決 法院 彰化地院 彰化地院 彰化地院  案號 110年度簡字第1510號 110年度簡字第1510號 110年度簡字第1510號  判決確定日期 110年11月23日 110年11月23日 110年11月23日  備註   編號1至4所示各罪，經同案判決定應執行有期徒刑6月確定。   

編　　　　號  4 5 以下空白 罪　　　　名  竊盜 竊盜  宣　告　刑  有期徒刑3月，如易科罰金，以新臺幣1,000元折算一日。 有期徒刑3月，如易科罰金，以新臺幣1,000元折算一日。  犯罪日期  110年7月25日 110年11月12日  偵查(自訴)機關年度案號  彰化地檢110年度偵字第10067、10961號 (聲請書漏載10961號) 嘉義地檢111年度偵緝字第106號  最　後 事實審 法院 彰化地院 嘉義地院   案號 110年度簡字第1510號 111年度朴簡字第139號   判決日期 110年10月25日 111年5月24日  確　定 判　決 法院 彰化地院 嘉義地院   案號 110年度簡字第1510號 111年度朴簡字第139號   判決確定日期 110年11月23日 111年6月28日   備註